# 集团公司之间划转固定资产

提问人：haikuotiangaohe 时间：2020-04-03 16:01:43
请问下集团公司之间按照评估值划转固定资产，如果资产的评估值低于账面价值，资产划出方对账面价值与评估值之间的差额是应该计入冲减资本公积吗，企业账面有资本公积-资本溢价和资本公积-其他资本公积，在冲减的时候是否有冲减顺序？如果资本公积不足冲减，是否继续冲减盈余公积和未分配利润吗？

回答人：chenyiwei
如果评估值低于账面价值，则划出方首先应对该资产进行减值测试和计提减值准备，然后划转双方以扣除减值准备后的账面价值为基础进行转入、转出的会计处理。

提问人：18086508379 时间：2020-04-04 11:43:30
这个不是影响资产处置损益吗。。。

回答人：chenyiwei
资产划转整体上是权益*易。